【裁判字號】    99,上訴,1719
【裁判日期】    990524
【裁判案由】    違反槍砲彈藥刀械管制條例
【裁判全文】
臺灣高等法院刑事判決                99年度上訴字第1719號
上  訴  人
即  被  告  甲○○
上列上訴人即被告因違反毒品危害防制條例案件，不服臺灣臺北
地方法院98年度訴字第1072號，中華民國99年4 月16日第一審判
決（起訴案號：臺灣臺北地方法院檢察署97年度偵緝字第1963號
），提起上訴，本院判決如下：
    主  文
上訴駁回。
    理  由
一、按提起第二審之上訴，其上訴書狀應敘述具體理由，為第二
    審上訴必備之程式。此觀民國96年7 月4 日修正公布刑事訴
    訟法第361 條第2 項之規定甚明。倘上訴理由之敘述未合乎
    具體之要求者，其上訴即屬同法第362 條前段所定「上訴不
    合法律上之程式」，第二審法院應依同法第367 條前段之規
    定，以判決駁回之。至其理由之具體與否，屬第二審法院審
    查範圍，不在第一審法院命補正之列，上訴書狀如已敘述理
    由，無論其具體與否，即無待其補提理由書或命補正之問題
    。此與上訴書狀全未敘述上訴理由者，第一審法院依刑事訴
    訟法第361 條第3 項之規定，應定期間先命補正之情形，尚
    屬有別。又第二審上訴之目的，既在於請求撤銷、變更原判
    決，則所謂「具體理由」，自應就原判決如何足以撤銷、如
    何應予變更之「事實上」或「法律上」之具體根據，本於確
    實之訴訟資料暨原因事實之所出，逐一敘述、記載，必已具
    體指出原判決事實認定之所憑有如何之錯誤（如原判決所採
    之證據如何不具證據能力，所為證明力之判斷如何違背經驗
    、論理法則等），法律之適用（尤其實體法）有如何之違誤
    ，形式上已足以動搖原判決使之成為不當或違法而得改判之
    事由；必要時並應提出有利於己之事證，期使第二審法院採
    納，俾為有利於上訴人之認定，始屬合法。上訴理由之敘述
    ，應先合乎具體之要求，始有所敘述可取與否之實體審理與
    判斷之問題。是上訴人之上訴書狀雖敘述上訴理由，但僅泛
    言原判決認定事實錯誤、違背法令、量刑失之過重或輕縱等
    情詞，而未依上揭意旨指出具體事由，或形式上雖已指出具
    體事由，然該等事由縱使屬實，亦不足以認為原判決有何不
    當或違法，或其所陳之事由，與訴訟資料所載不相適合，或
    所指摘原判決之「不當」或「違法」根本不存在者，均應認
    其實質上並未符合具體之要件，庶符節制濫行上訴之立法意
    旨。又上訴之「理由」應於理由書中敘述，不得引用或檢附
    其他文書替代，方能認為合法。
二、本件原判決認定上訴人即被告甲○○有原判決事實欄所載之
    犯行，因而論處被告未經許可寄藏槍砲之主要組成零件罪（
    累犯），係以「上開事實，業經被告坦承不諱，核與證人即
    查獲本件之警員黃士欣於檢察官訊問時之證述情節相符，並
    有內政部警政署刑事警察局94年6 月23日刑鑑字第09400911
    28號槍彈鑑定書1 紙及扣案之改造手槍槍管2 支、改造90手
    槍子彈23顆及小口徑子彈1 顆在卷可按。」等情，為其論據
    ，足見原判決已詳敘其憑以認定之證據及理由，並無違背證
    據、經驗及論理法則。再原判決依其確認之事實而為法律之
    適用，亦無違誤。被告不服原審之判決，提起上訴，其上訴
    理由略稱：被告受友人「吳仔」之委託代為保管上開槍砲之
    主要組成零件即槍管及具殺傷力之子彈，惟被告並無使用該
    槍彈、主要零件之犯意，侵害社會法益尚屬輕微，且相較於
    與本案相似之同類型案件，原審量刑顯屬過重，懇請鈞院審
    酌被告犯案動機、惡性非重、尚有一子乏人照顧及諸多家庭
    因素等情，從輕量刑云云。惟查，量刑輕重，屬為裁判之法
    院得依職權自由裁量之事項，苟其量刑已以行為人之責任為
    基礎，並斟酌刑法第57條各款所列情狀，在法定刑度內，酌
    量科刑，如無偏執一端，致明顯失出失入情形，上級審法院
    即不得單就量刑部分遽指為不當或違法。原判決關於被告科
    刑之部分，業已以被告之責任為基礎，審究被告犯行對於社
    會治安產生重大危害，並審酌刑法第57條各款規定事項，且
    就被告所犯之罪，係構成累犯之要件，而判處有期徒刑1 年
    10 月 ，並未逾法定刑度，經核亦無違誤，此均不能任意指
    摘為違法。是上訴意旨，徒憑己詞，再事爭執，且未具體指
    明原判決前開認事或用法有何不當或違法情形，因此，應認
    被告之上訴實質上未符合理由應具體之要件。依上說明，其
    上訴為不合法律上之程式，應予駁回，並不經言詞辯論為之
    。
三、據上論斷，應依刑事訴訟法第367 條前段、第372 條，判決
    如主文。
中    華    民    國    99    年    5     月    24    日
                  刑事第二十庭  審判長法  官  楊貴雄
                                      法  官  林銓正
                                      法  官  許必奇
以上正本證明與原本無異。
如不服本判決，應於收受送達後10日內向本院提出上訴書狀，其
未敘述上訴之理由者並得於提起上訴後10日內向本院補提理由書
（均須按他造當事人之人數附繕本）「切勿逕送上級法院」。
                                      書記官  高郁婷
中    華    民    國    99    年    5     月    25    日

司法院資訊處製作；財團法人民間司法改革基金會備份。
